【裁判字號】    95,交聲,431
【裁判日期】    950731
【裁判案由】    聲明異議
【裁判全文】
臺灣高雄地方法院刑事裁定             95年度交聲字第431號
原處分機關  交通部公路總局高雄區監理所
異  議  人  甲○○
上列異議人因聲明異議案件，對於交通部高雄區監理所95年6 月
19日之高監自裁字裁80─B00000000 號處分（原處分：高市警交
字第B00000000號），聲明異議，本院裁定如下：
    主  文
異議駁回。
    理  由
一、聲明異議意旨略以：異議人即受處分人甲○○（以下稱異議
    人）因於95年3月4日在建國路闖紅單，被舉發告單，但並未
    收到任何通知單，直到驗車時，被告知有罰單未繳，故至監
    理站辦理繳款，但經承辦人員告知已經逾期必須加倍罰款，
    如有不服，可以申訴，因此立此聲明給相關單位，希望能將
    加倍罰款部分金額2700元歸還云云。
二、按「汽車駕駛人，行經有燈光號誌管制之交岔路口闖紅燈者
    ，處新臺幣一千八百元以上五千四百元以下罰鍰。」道路交
    通管理處罰條例第53條第1項定有明文。次按「行為人有違
    反道路交通管理處罰條例之情形者，應填製舉發違反道路交
    通管理事件通知單（以下簡稱通知單），逕行舉發者，應按
    已查明之資料填註車牌號碼、車輛種類、車主姓名或地址，
    並於通知單上方空白處加註逕行舉發之文字後，由舉發機關
    送達被通知人」；「違反道路交通管理事件行為人，未依規
    定自動繳納罰鍰，或未依規定到案聽候裁決，處罰機關應於
    舉發違反道路交通管理事件通知單送達二個月內依基準表逕
    行裁決之。」違反道路交通管理事件統一裁罰基準及處理細
    則第11條第1項第3款及第44條第1項分別有明文。再者，依
    上開違反道路交通管理事件統一裁罰基準及處理細則第5條
    規定：處理違反道路交通管理事件，有關文書送達之程序，
    依行政程序法規定。而依行政程序法第72條第1項前段、第
    73條第1項規定及第74條之規定：送達，於應受送達人之住
    居所、事務所或營業所為之；於應送達處所不獲會晤應受送
    達人時，得將文書付與有辨別事理能力之同居人、受僱人或
    應送達處所之接收郵件人員；送達，不能依前二條規定為之
    者，得將文書寄存送達地之地方自治或警察機關，並作送達
    通知書兩份，一份黏貼於應受送達人住居所、事務所、營業
    所或其就業處所門首，另一份交由鄰居轉交或置於該送達處
    所信箱或其他適當位置，以為送達。前項情形，由郵政機關
    為送達者，得將文書寄存於送達地之郵政機關。
三、經查，本件異議人於上開時、地，駕駛車牌號碼YN-8046號
    自用小客車，行經有燈光號誌管制之交岔路口闖紅燈，經高
    雄市政府警察局交通警察大隊第五分隊逕行舉發，且為異議
    人所不爭執，足見異議人於前述時、地有闖紅燈之違規事實
    ，應堪認定。次查，本件舉發違反道路交通管理事件通知單
    係由高雄市政府警察局交通警察大隊第五分隊以掛號郵務送
    達，於95年3月25日寄出，送達處所為高雄縣鳳山市○○路○
    段14號，郵務人員因未會晤異議人本人，亦無受領文書之同
    居人、受僱人或應送達處所之接收郵件人員，而於95年3月
    28日將該舉發通知單寄存於鳳山第19支局（即鳳山新富郵局
    ），並作送達通知書2份，1份黏貼於前開送達處所門首，另
    1 份置於該受送達處所信箱或其他適當位置，以為送達，有
    高雄市政府警察局交通大隊95年6 月15日高市警交三字第09
    5 0010630 號函、大宗掛號函件第042900號存根及送達證書
    影本等附卷可憑。準此，本件違規行為為警逕行舉發後，舉
    發機關依違反道路交通管理事件通一裁罰基準及處理細則與
    行政程序法相關規定，將通知單送達異議人戶籍所在地，該
    送達程序自屬合法無疑。而郵務機關依行政程序法第74條第
    1 項規定為寄存送達者，本件舉發通知單於95年3 月28日完
    成寄存送達，異議人辯稱其未收受任何通知單，要求歸還加
    倍罰款部分云云，要屬無理。從而，異議人未依期限至應到
    案處所陳述意見或於限期內自動繳納罰鍰，原處分機關乃依
    違反道路交通管理事件統一裁罰基準及處理細則第43條、第
    44 條 與第61條規定裁決異議人罰鍰新台幣5400元，自屬適
    法有據，則本件異議為無理由，應予駁回。
四、據上論斷，應依道路交通案件處理辦法第19條，裁定如主文
    。
中    華    民    國    95    年    7     月    31    日
                    交通法庭    法  官  林俊寬
以上正本證明與原本無異。
如不服本裁定應於送達後5日內向本院提出抗告狀。
中    華    民    國    95    年    7     月    31    日
                                書記官  蔡淑貞


司法院資訊處製作；財團法人民間司法改革基金會備份。
